臺灣臺東地方法院民事簡易判決
111年度東簡字第137號
原      告  洪嘉穗  

被      告  利俊緯  
訴訟代理人  陳世昕律師(法扶律師)
            田皓宇  
上列當事人間請求損害賠償(交通)事件，經本院刑事庭以111年
度交簡附民字第1號裁定移送前來，本院於民國111年11月14日言
詞辯論終結，判決如下：
    主      文
被告應給付原告新臺幣（下同)705,349元。
原告其餘之訴駁回。
訴訟費用由被告負擔6/10，餘由原告負擔。
本判決第1項得假執行。但被告如以705,349元為原告預供擔保後
，得免為假執行。
    事實及理由
一、原告起訴主張： 
  ㈠被告於民國109年9月23日下午5時8分許，騎乘車牌號碼000-0
    000號普通重型機車，沿臺東縣臺東市中華路1段由北往南方
    向行駛，行經上開路段684號前，本應注意騎乘機車變換車
    道時，應讓直行車先行，並注意安全距離，且應先顯示車輛
    前後之方向燈光。而依當時天氣晴、日間自然光線、視距良
    好、柏油路面乾燥、無缺陷無障礙物，並無不能注意之情事
    ，竟疏未注意及此未顯示右轉燈光貿然向右變換車道，適原
    告騎乘車牌號碼000-0000號普通重型機車，沿上開路段同向
    行駛在右後方，閃避不及兩車發生碰撞，致原告人車倒地，
    受有左側手部第四掌骨閉鎖性骨折、左側手部挫傷、左側踝
    部及膝部擦傷、腹壁挫傷、腰椎脊椎狹窄症、腰椎脊椎滑脫
    症等傷害及機車損害等情，依侵權行為損害賠償請求權而請
    求被告賠償金額如下：
　⑴醫療費用：新臺幣（下同）94,251元。
　⑵看護費用：396,000元。
　⑶財物損失（機車損害37,780元、耳環288,800元、葡萄255元
    、192元、火龍果240元、桂格完膳3,750元、3,750元、濕紙
    巾255元、255元、吸濕排汗衣物1,950元）：共326,580元。
　⑷交通費用：49,835元。
　⑸背架費用：13,000元
　⑹不能工作損失：600,000元。
　⑺精神慰撫金：600,000元。
  ㈡並聲明：被告應給付原告1,200,000元。
二、被告抗辯：
  ㈠被告就與原告發生車禍事故，原告受有傷勢，且由被告負全
    部過失責任並不爭執，惟：
  ⑴對於原告於脊椎手術後須使用背架不爭執，但原告對於背架
    價格為13,000元並未提出單據證明。
  ⑵原告主張看護費用每日（全日）為2,200元，原告並未提出單
    據證明，且醫囑並未記載原告究須全日或半日看護。　
  ⑶原告提出因車禍之機車損害37,780元，然提出之估價單係110
    年6月22日開立與事故發生之109年9月23日相隔9個月，難以
    證明該次維修與本件事故有關；耳環損失288,800元原告未
    提出證明，亦難以證明與本件事故有關；其他費用如購買葡
    萄、火龍果、桂格完膳、濕紙巾、吸濕排汗衣物與本件事故
    無因果關係。
  ⑷原告於109年10月16日衛生福利部（下稱衛福部）新營醫院精
    神科之醫療費用150元（見卷第80頁），及110年10月19日於
    衛福部臺東醫院骨科急診醫療費用500元（見卷第82頁），
    難以證明與本件事故有關。
  ⑸原告請求24個月不能工作之損失，然原告住院及休養並未達2
    4個月。
　⑹原告請求之交通費，其所提出之相關單據，不能證明與本件
    事故有關，或單據未載明起迄地點、搭乘日期，或有重複請
    求之疑。尤以卷第35、37頁，109年11月26日之金額2,200元
    ，起迄地均為下營→新營醫院→高雄前鎮區重複請求。
  ⑺原告請求之精神慰撫金600,000元實屬過高。
  ㈡並聲明：駁回原告之訴；如受不利判決，願供擔保請准宣告
    免為假執行。
三、本件經爭點整理，兩造協議確認不爭執事項及同意簡化爭點
    如下：
兩造不爭執事項：
  ㈠兩造均騎乘機車於109年9月23日下午5時8分發生交通事故。
  ㈡被告於上開交通事故中過失責任為全責。
  ㈢原告受有左側手部第四掌骨閉鎖性骨折、左側手部挫傷、左
    側踝部及膝部擦傷、腹壁挫傷、腰椎脊椎狹窄症、腰椎脊椎
    滑脫症等傷害。
  ㈣衛福部臺東醫院診斷證明書記載：原告於109年9月23日入住
    臺東醫院急診，住院自109年9月23日至109年10月6日共14天
    ，期間進行左側手部第四掌骨骨折開放性復位，並於109年1
    0月22日進行腰椎前融合及脊椎融合復位手術（腰椎第四節
    及第五節），住院期間自109年10月21日至109年11月3 日共
    14天。出院後須專人協助日常生活照護3個月（見本院111年
    度交簡附民字第1號卷第5頁）。
本件爭點：原告於此次交通事故中所受損害之金額為何？
四、本院之判斷：
　㈠按因故意或過失，不法侵害他人之權利者，負損害賠償責任
    。違反保護他人之法律，致生損害於他人者，負賠償責任；
    汽車、機車或其他非依軌道行駛之動力車輛，在使用中加損
    害於他人者，駕駛人應賠償因此所生之損害；不法侵害他人
    之身體或健康者，對於被害人因此喪失或減少勞動能力或增
    加生活上之需要時，應負損害賠償責任；不法侵害他人之身
    體、健康、名譽、自由、信用、隱私、貞操，或不法侵害其
    他人格法益而情節重大者，被害人雖非財產上之損害，亦得
    請求賠償相當之金額，民法第184條第1項前段、第2項前段
    、第191條之2前段、第193條第1項、第195條第1項分別定有
    明文。
　㈡經查：
　  兩造均不爭執，兩造均騎乘機車於109年9月23日下午5時8分
    發生交通事故。被告於上開交通事故中過失責任為全責。原
    告受有左側手部第四掌骨閉鎖性骨折、左側手部挫傷、左側
    踝部及膝部擦傷、腹壁挫傷、腰椎脊椎狹窄症、腰椎脊椎滑
    脫症等傷害，足認被告違反道路交通管理處罰條例之規定，
    構成不法過失及違反保護他人法律之行為致生原告上述身體
    傷害之事實明確。故被告應對原告負起上揭侵權行為損害賠
    償之責任，應堪認定。
　㈢茲就原告各項請求准駁如下：
　1.醫療費用部分：本件原告之傷害依醫師診斷證明書之記載，
    原告受有左側手部第四掌骨閉鎖性骨折、左側手部挫傷、左
    側踝部及膝部擦傷、腹壁挫傷、腰椎脊椎狹窄症、腰椎脊椎
    滑脫症等傷害，原告住院期間進行手術以及後續照顧期間如
    三、兩造不爭執事項㈣所示。故原告自109年9月23日起至110
    年2月3日（下稱系爭期間，共133天）所發生之醫療費用均
    應准許，原告請求之醫療費用為94,251元，原告提出之單據
    金額與請求金額相符，惟關於第78-79頁、第82頁(金額為36
    0元、130元、500元)費用，係發生在110年10月19日，並非
    系爭期間所發生之醫療費用，自應扣除。綜上言，原告所請
    求之醫療費用賠償，應以93,261元（94,000-000-000-000＝9
    3,261）範圍內係屬有據，逾此範圍之請求則應不准許。
　2.看護費用部分：原告住院期間進行手術以及後續照顧期間如
    三、兩造不爭執事項㈣所示。故原告於系爭期間所發生之看
    護費用均應准許，本院得依民事訴訟法第222條第2項規定，
    認定可採。本院審酌卷附資料，醫院照護費用全日班(24小
    時)為2,400元、居家照護全日班(24小時)2,500元，認原告
    主張之看護費用1日2,200元應屬適當，而原告請求之180日
    之看護費用為396,000元（2,200×180＝396,000）。綜上言，
    原告所請求之看護費應以每日2,200元、看護日數133日計算
    ，看護費用為292,600元(2,200×133＝292,600）範圍內係屬
    有據，逾此範圍之請求則應不准許。
　3.財物損失部分：機車損害37,780元之估價單係110年6月22日
    開立（見卷第51頁）與事故發生之109年9月23日相隔9個月
    ，難以證明該次維修與本件事故有關，此部分不予准許；耳
    環損失288,800元原告未提出證明，此部分亦不予准許；營
    養費用（葡萄255元、192元、火龍果240元、桂格完膳3,750
    元、3,750元）、雜物（濕紙巾255元、255元、吸濕排汗衣
    物1,950元），均與本件事故無因果關係，應不准許。
　4.交通費用部分：原告於系爭期間之住院、手術、復健、療養
    及門診追蹤治療所生之交通費用應予准許，依原告提出之單
    據，於系爭期間產生之交通費用共8,355元(2,200＋10＋2,200
    ＋140＋170＋220＋2,235＋296＋339＋165＋160＋220＝8,355，見卷第
    35-41頁)，其他非發生於系爭期間或單據重複（如卷第41頁
    兩筆金額165元上車2020/11/26 10：25，下車2020/11/26 1
    0：41，重複僅計1筆）應不予准許；另於卷第35、37頁109
    年11月26日之金額2,200元，起迄地均為下營→新營醫院→高
    雄前鎮區，均為單趟之費用（即一為去程：高雄前鎮區至新
    營醫院至下營，另一為回程：下營至新營醫院至高雄前鎮區
    ）並無重複請求，併予敘明。綜上言，原告所請求之交通費
    49,835元，於8,355元範圍內係屬有據，逾此範圍之請求則
    應不准許。
　5.背架費用部分：被告對於原告於脊椎手術後須使用背架不爭
    執，但原告未能提出單據證明背架價格為13,000元，經核原
    告所受傷部位及嚴重程度均影響身體日常生活之活動，特別
    是傷勢之急性期間，且醫囑載明手術後須有背架保護3個月
    （見卷第69頁），原告確有上開支出之必要，故此部分賠償
    請求應予准許。本院得依民事訴訟法第222條第2項規定，認
    定可採。本院審酌卷附資料，脊椎背架訂做款費用為8,000
    元，認原告主張之脊椎背架費用應以8,000元為適當。綜上
    言，原告所請求之脊椎背架費用13,000元，於8,000元範圍
    內係屬有據，逾此範圍之請求則應不准許。
　6.不能工作損失部分：以109年度之每月基本工資以23,800元
    計算，原告不能工作日數為系爭期間之4月又10日，則原告
    不能工作損失為103,133元[23,800×（4＋10/30）＝103,133，
    元以下4捨5入]。綜上言，原告所請求之不能工作損失600,0
    00元，於103,133元範圍內係屬有據，逾此範圍之請求則應
    不准許。
　7.精神慰撫金部分：按慰藉金之多寡，應斟酌雙方之身分、地
    位、資力與加害之程度及其他各種情形核定相當之數額。其
    金額是否相當，自應依實際加害情形與被害人所受之痛苦及
    雙方之身分、地位、經濟狀況等關係決定之（最高法院85年
    度台上字第460號判決要旨參照）。本件衡酌原告受傷之情
    形及所生之痛苦程度、對生活之影響，原告平白無故遭被告
    撞擊，使原告之健康及人生幸福受到重大不利改變，原告前
    後歷經2次手術並住院長達28日，復原過程漫長而痛苦，被
    告雖經法院判決徒刑確定，但自車禍發生至今，仍未以金錢
    損害賠償之方式來彌補其過失所生之損害，並考量兩造之身
    分、地位、經濟狀況等一切情狀，認原告為此受有精神上損
    害而請求被告賠償精神慰撫金200,000元，尚屬合理；逾此
    範圍，則非適當。　
　8.綜上各項損害，原告得向被告請求之財產上及非財產上損害
    賠償金額，合計為705,349元（93,261+292,600+8,355+8,00
    0+103,133+200,000=705,349元）。
　㈣從而，本件原告本於侵權行為損害賠償請求權之法律關係，
    請求被告給付705,349元，為有理由，應予准許；逾此範圍
    部分，即無理由，應予駁回。
五、本件因本於道路交通事故有所請求而涉訟，而適用簡易程序
    。原告勝訴部分，係屬民事訴訟第427條第1項至第4項訴訟
    適用簡易程序所為被告敗訴之判決，依同法第389條第1項第
    3款規定應依職權宣告假執行。另依同法第392條第2項規定
    ，依被告之聲請，酌定金額宣告被告預供擔保後得免為假執
    行。
六、本件事證已臻明確，兩造其餘攻擊或防禦方法及所提證據，
    經審酌後認均不足以影響判決結果，不再逐一論述，附此敘
    明。　　
七、訴訟費用負擔之依據：民事訴訟法第79條。本件雖係刑事附
    帶民事訴訟，依法免納裁判費，惟仍諭知訴訟費用由兩造負
    擔比例，以備如有訴訟費用發生時所需。　
中　　華　　民　　國　　111 　年　　12　　月　　5 　　日
                  臺東簡易庭　法  官　陳建欽
以上正本證明與原本無異。
如對本判決不服，須於判決正本送達後20日之不變期間內，向本
庭提出上訴狀。（須按對造當事人之人數附繕本）
如委任律師提起上訴者，應一併繳納上訴審裁判費。
中　　華　　民　　國　　111 　年　　12　　月　　5 　　日
                              書記官  張春梅